【裁判字號】    99,易,195
【裁判日期】    990514
【裁判案由】    竊盜等
【裁判全文】
臺灣臺中地方法院刑事判決               99年度易字第195號
公  訴  人  臺灣臺中地方法院檢察署檢察官
被      告  玄○○
被      告  乙○○
被      告  丙○○○女  58歲.
被      告  丁○○
上三人共同  周啟同  律師
選任辯護人
上列被告等因竊盜等案件，經檢察官提起公訴（98年度偵字第
7524、12739號），本院裁定進行簡式審判程序，判決如下：
    主    文
玄○○犯如附表一所示之罪，均累犯，各處如附表一所示之刑，
應執行有期徒刑壹年伍月。扣案扳手壹支沒收。
丁○○共同犯收受贓物罪，處有期徒刑捌月。又共同犯收受贓物
罪，處有期徒刑壹年貳月。應執行有期徒刑壹年捌月。
乙○○、丙○○○共同犯收受贓物罪，各處有期徒刑參月，如易
科罰金，均以新台幣壹仟元折算壹日。又共同犯收受贓物罪，各
處有期徒刑伍月，如易科罰金，均以新台幣壹仟元折算壹日。應
執行有期徒刑陸月，如易科罰金，均以新台幣壹仟元折算壹日。
均緩刑肆年。
    犯罪事實及理由
一、犯罪事實
（一）玄○○前曾於94年間因公共危險案件，經本院判處有期徒
      刑7月確定，於95年3月22日執行完畢。詎其仍不知悔改，
      意圖為自己不法之所有，分別基於竊盜之犯意，於附表一
      編號2至7所示之時間、地點，以拾得之鑰匙啟動電門之方
      式，竊取如附表一編號2至7所示之物。另又與庚○○（業
      經本院審結）共同基於意圖為自己不法之所有之犯意聯絡
      ，由玄○○騎乘機車搭載庚○○，於附表一編號1所示之
      時、地，由庚○○在旁接應，再由玄○○持其所有客觀上
      足供凶器使用之扳手1支，以拆卸方式竊取癸○○所有停
      放於臺中港路3段89-20號前之車牌號碼3GX-233號重型機
      車排氣管一只得手，然適即為巡邏警員當場查獲，並扣得
      前揭玄○○所有供犯罪所用之扳手1支。
（二）丁○○、乙○○、丙○○○，明知如附表一編號3至7所示
      之機車係來路不明之贓物；附表二編號1至7所示之機車，
      係丁○○及其父母乙○○、丙○○○等人出資要求玄○○
      買受已不堪使用之中古車輛，而辦理過戶登記於行照所示
      之人後，再由丁○○委請不詳年籍成年人將失竊之機車引
      擎、零件，裝置在上開中古車輛（即俗稱借屍還魂）之機
      車上；附表二編號8至22所示之機車亦由丁○○委請該詳
      年籍成年人加裝失竊之引擎、車身或零件之車輛，附表二
      編號23之機車，係王智華向乙○○、丙○○○之子何春達
      所經營之十全賽車有限公司（下稱十全公司）購買後因車
      禍撞毀，要求十全公司拖回，由不詳姓名年籍之人將來路
      不明之引擎贓物裝置在此機車上，詎丁○○、乙○○、丙○○○竟共同基於犯意之聯絡，仍於96年起至至97底止之
      期間內，就附表二部分向前揭不詳年籍成年人，及於97年
      間就附表一編號3至7部分向玄○○，分別收受上開含有贓
      物引擎、車身或零件之機車後，並放置在屏東縣恆春鎮○○路600號、602號供出租予當地遊客使用。嗣於98年3 月
      3日0時50分許，玄○○、庚○○在臺中市西屯區○○○路
      ○段89之20號前偷車時，為警當場查獲，再由玄○○帶警
      至臺中市南屯區鎮和巷4號，查獲MA5-025號贓車及拆解機
      車工具及機車零件一批，復由玄○○帶警至屏東縣恆春鎮
      ○○路600號、602號，查獲機車32部、車架1臺、行照68
      張，於墾丁路600旁空屋，查獲空車架10具、遭解體機車
      零件1批、拆解機車工具1批、遭解體機車排氣管1批、空
      氣壓縮機1臺、遭解體機車引擎4具、租借機車切結書2本
      、建物租賃契約書1本，復於墾丁路潭仔巷21號後方空地
      查獲機車25部等物。
二、認定犯罪事實所憑之證據及理由
（一）犯罪事實（一）部分，業據被告玄○○坦承不諱，核與共
      犯庚○○及證人即被害人癸○○、宙○○、子○○、戌○○、壬○○證述之情節相符，復有贓物認領保管單等在卷
      可稽（詳如附表一各該編號證據資料欄所示），並有扳手
      1 支扣案足佐，堪認被告玄○○之自白與事實相符，其犯
      行堪以認定。犯罪事實（二）部分，業據被告丁○○、乙○○、丙○○○坦承不諱，核與如附表一編號3至7及附表
      二編號1至23所示之證人即被害人子○○等證述之情節相
      符，復有贓物認領保管單等在卷可稽（詳如各該附表編號
      證據資料欄所示）。
（二）按共同正犯係共同實施犯罪行為之人，在共同意思範圍內
      ，各自分擔犯罪行為之一部，相互利用他人之行為，以達
      其犯罪之目的，其成立不以全體均行參與實施犯罪構成要
      件之行為要件；參與犯罪構成要件之行為者，固為共同正
      犯；以自己共同犯罪之意思，參與犯罪構成要件以外之行
      為，或以自己共同犯罪之意思，事前同謀，而由其中一部
      分人實行犯罪之行為者，亦均應認為共同正犯，使之對於
      全部行為所發生之結果，負其責任（司法院大法官會議釋
      字第10 9號解釋參照、最高法院77年臺上字第2135號判例
      參照），本案如附表一編號3至7及附表二之贓車，固係由
      被告丁○○自玄○○及前揭不詳年籍者收受，惟被告乙○○、丁○○、丙○○○為家人，其等位於墾丁之租車行及
      前揭車輛平日亦係由被告乙○○、丙○○○管理，被告乙○○何、林麗鳳於本院亦自承知悉前揭車輛為贓車（本院
      卷第64頁反面），且如附表二編號7、21、22所示之贓車
      係登記於被告乙○○名下，如附表二編號1、2、8至13 所
      示之贓車係登記於被告丙○○○名下，是自堪認被告乙○○、丙○○○確與被告丁○○有共同犯意之聯絡及行為之
      分擔。
（三）被告丁○○於本院供稱：「(問:你收受起訴書所載贓車
      之時間分別為何?)96、97年都有，這些部分我有留存資料
      ，其他部分我不記得」等語（本院卷第68頁反面），並庭
      呈96年5月1日、97年6月14日之機車買賣合約書2紙及97年
      12月23日之機車託運單1紙（本院卷第71至73頁），惟查
      該合約書及託運單內與本案有關之車輛分別為車牌號碼
      JRM- 491、KIV-769、KCH-466號，分別係於96年5月1日、
      97年6月14日、97年12月23日買受，然此等車輛均係合法
      之車輛，並非失竊之贓車，顯與本件收受贓物之時間認定
      無關，又就收受贓物之時間及次數，除收受對象係玄○○
      及前揭年籍不詳成年男子外，公訴人並無其它舉證證明，
      自應以有利於被告丁○○、乙○○、丙○○○之認定，即
      依被告何賜易上開供述，認分別先於96年起至至97底止之
      期間內，就附表二部分陸續向前揭不詳年籍成年人收受上
      開含有贓物引擎、車身或零件之機車，及參酌附表一編號
      3 至7遭竊之時間係於97年間，認另於97年間就附表一編
      號3至7部分，陸續向玄○○收受上開含有贓物引擎、車身
      或零件之機車。
（四）綜上所述，本案事證明確，被告玄○○、丁○○、乙○○
      、丙○○○之自白堪認與事實相符，其犯行洵堪認定。
三、論罪科刑部分
（一）按刑法上所謂兇器，其種類並無限制，凡客觀上對於人之
      生命、身體、安全構成威脅，具有危險性之兇器均屬之，
      且祇須行竊時攜帶此種具有危險性之兇器為已足，並不以
      攜帶之初有行兇之意圖為必要（最高法院79年臺上字第
      5253號判例參照），查本件被告玄○○持之遂行前揭竊盜
      所用之扳手1支，係金屬材質，質地甚堅，在客觀上顯對
      人之生命、身體、安全構成威脅，堪認係具有危險性之兇
      器。核被告玄○○就所為，就如附表一編號1所為，係犯
      刑法第321條第1項第3款之攜帶凶器竊盜罪，就附表一編
      號2至7所為，均係犯刑法第320條第1項之竊盜罪。被告丁○○、乙○○、丙○○○所為，均係犯刑法第349條第1項
      之收受贓物罪。被告玄○○與庚○○就附表一編號1犯行
      ，被告丁○○、乙○○、丙○○○就前揭收受贓物犯行，
      均有犯意之聯絡及行為之分擔，為共同正犯。
（二）按數行為於同時同地或密切接近之時地實施，侵害同一之
      法益，各行為之獨立性極為薄弱，依一般社會健全觀念，
      在時間差距上，難以強行分開，在刑法評價上，以視為數
      個舉動之接續施行，合為包括之一行為予以評價，較為合
      理，則屬接續犯，而為包括之一罪；又一行為觸犯數罪名
      之想像上競合犯，係指行為人以一個意思決定發為一個行
      為，而侵害數個相同或不同之法益，具備數個犯罪構成要
      件，成立數個罪名之謂，乃處斷上之一罪。而95年7月1日
      修正施行後之刑法，業已刪除連續犯之規定，因此，就被
      告丁○○、乙○○、丙○○○所為前開收受贓物犯行，究
      係論以接續犯、想像競合犯之一罪或數罪併罰，均應依其
      犯意、行為態樣予以區別。查被告丁○○、乙○○、丙○○○所收受之前揭贓物，分別係不同被害人之揭財物，係
      侵害不同法益，揆諸前揭說明，已不符合接續犯之要件，
      惟本案既僅足認被告丁○○、乙○○、丙○○○係分別向
      玄○○及該不詳年籍者收受，是被告丁○○、乙○○、丙○○○分別就附表二及附表編號一3至7部分，即應為被告
      有利之認定，即認分別均係被告丁○○、乙○○、丙○○○於時間、場所甚為密接之情形下，以一個意思決定發為
      一個行為而陸續收受，是被告丁○○、乙○○、丙○○○
      此部分所為，分別均屬一行為觸犯數罪名之同種想像競合
      犯，均應依刑法第55條之規定，各從一重處斷。被告玄○○所犯前揭各罪，被告丁○○、乙○○、丙○○○就向玄
      ○○收受及另向不詳年籍人收受贓物部分，均犯意個別，
      行為互異，應予分論併罰，起訴書認被告丁○○、乙○○
      、丙○○○係犯數贓物罪，即容有未洽。被告玄○○有前
      揭刑案執行完畢之情形，此有臺灣臺中地方法院檢察署刑
      案資料查註紀錄表、台灣高等法院被告全國前案紀錄表各
      1 份在卷可按，其受有期徒刑之執行完畢後，5年內故意
      再犯本案有期徒刑以上之罪，均為累犯，應依刑法第47條
      第1項規定加重其刑。被告玄○○於有偵查權限之人知悉
      犯罪人之前，向員警陳明自己前揭犯罪事實如附表一編號
      2 至7所示之竊盜犯行，此業據被告鄭案利於警詢供述在
      卷，並有職務報告書在卷可稽，被告玄○○就此部分對於
      未發覺之罪自首而接受裁判，爰依刑法第62條前段之規定
      減輕其刑，並與前揭累犯加重部分依法先加重其刑後減輕
      之。
（三）爰審酌被告玄○○素行不佳，其多次竊取機車並將之拆解
      ，惟其始終坦承犯行，且依其供述而查獲本案被告丁○○
      、乙○○、丙○○○等犯行，足見悔意，被告丁○○、乙○○、丙○○○為圖謀自身之不法利益，於偵查中否認犯
      行，惟於本院坦承犯行，復審酌本案遭竊及為被告丁○○
      、乙○○、丙○○○所收受之贓物數量甚巨，被害人受有
      相當之損害，就收受贓物部分以被告丁○○犯行之分擔較
      重，被告乙○○、丙○○○均無不良非行，就向玄○○及
      不詳年籍者收受之贓物數量以向玄○○收受之數量較少等
      一切情狀，分別量處如主文所示之刑，並就被告乙○○、
      丙○○○諭知如易科罰金之折算標準。末查被告乙○○、
      丙○○○告前未曾受有期徒刑以上刑之宣告，有本院刑事
      被告前科紀錄表在卷可按，於本院已坦承犯行，深具悔意
      ，其經此教訓，當知警惕而無再犯之虞，本院綜核各情，
      就所宣告之刑，認以暫不執行為適當，均併予宣告緩刑，
      以啟自新。
（四）法律上屬於自由裁量之事項，並非概無法律性之拘束。法
      院就自由裁量權之行使，除不得逾越法律所規定範圍之外
      部性界限外，尚應受比例原則、公平正義原則之規範，謹
      守法律秩序之理念，體察法律之規範目的，使其結果實質
      正當，合於裁量之內部性界限，俾與立法本旨相契合。刑
      法修正將連續犯、常業犯規定悉予刪除，考其立法目的，
      係基於刑罰公平原則考量，杜絕僥倖犯罪心理，並避免鼓
      勵犯罪之誤解，乃改採一行為一罪一罰。是定其刑期時，
      除仍應就各別刑罰規範之目的、輕重罪間體系之平衡、整
      體犯罪非難評價、各行為彼此間之偶發性、與被告前科之
      關聯性、各行為所侵害法益之專屬性或同一性、數罪對法
      益侵害之加重效應、罪數所反映之被告人格特性與犯罪傾
      向、社會對特定犯罪之期待等，為綜合判斷外，尤須參酌
      上開實現刑罰公平性，以杜絕僥倖、減少犯罪之立法意旨
      ，為妥適之裁量（最高法院96年度台上字第7583號判決參
      照）。經查本案係因玄○○之自首等始而查獲，本院審酌
      被告玄○○所為固對法益造成嚴重之侵害，惟就罪數所反
      映之被告人格特性與犯罪傾向，於定其應執行刑時應再為
      被告玄○○有利之考量。
四、另按刑罰之執行，係對於人身及財產之侵害，應止於犯罪行
    為人之一身為原則。沒收為從刑之一種；刑法上所謂屬於犯
    罪行為人因犯罪所得之沒收物，乃指無他人得對於該物主張
    法律上之權利者而言；倘該物原屬被害人所有，而為犯罪行
    為人因犯罪而取得或變易獲得，該被害人既仍得對之為法律
    上權利之主張，自難認該當於沒收之要件（最高法院97年度
    台上字第2250號判決要旨參照）。扣案扳手1支，係被告玄
    ○○所有供犯本案所用之工具，業據被告玄○○於警詢中供
    述明確（中分六警偵字第00000000 30號卷第12頁），爰依
    法宣告沒收。至供被告玄○○本件犯罪用以行竊機車所用之
    鑰匙，並未扣案，且係被告玄○○拾得，非為被告玄○○所
    有，並經被告玄○○丟棄，此業據被告玄○○於本院供述明
    確（本院卷第64頁），是爰不予宣告沒收。另扣案之沙輪研
    磨機1台、汽動工具、鐵鎚、虎口鉗、尖嘴鉗各1支、一字起
    子1支、十字起子4支、T字板手5支、板手5支、六角板手1組
    、機車輪胎加輪框2輪、後試鏡2支、安利機車行名片1盒、
    機車行照4張、重機車車牌6面、機車引擎外殼4個、舊車2輛
    等物，雖係被告玄○○所有，惟均無證據可資證明係被告玄
    ○○用以犯前開竊盜犯行所用或所得之物，其縱或有供被告
    玄○○行竊後用以拆解、改裝贓車之工具，惟因拆解贓車僅
    屬被告竊盜後處分財物之行為，並非係供被告犯罪所用之物
    ，亦非屬違禁物，公訴人亦未聲請沒收，爰不予沒收。又扣
    案機車行照68張、空機車架11台、機車零件1箱、拆解工具3
    箱、機車排氣管2箱、空氣壓縮機1台、遭拆解機車引擎4具
    、借機車切結書（藍）、借機車切結書（黃）、建物租賃契
    約等物，亦難認與被告丁○○、乙○○、丙○○○收受贓物
    犯行有直接關聯性，亦均不予以宣告沒收。
據上論斷，應依刑事訴訟法第299條第1項前段、第273條之1第1
項，刑法第28條、第320條第1項、第321條第1項第3款、第349條
第1項、第47條第1項、第51條第5款、第41條第1項前段、第38第
1項第2款、第74條第1項第1款，刑法施行法第1條之1。
中    華    民    國    99    年    5     月    14    日
                          刑事第15庭  法  官  郭書豪
上正本證明與原本無異。
如不服本判決，應於收受送達後10日內向本院提出上訴書狀（應
敘述具體理由並附繕本）。上訴書狀如未敘述理由，應於上訴期
間屆滿後20日內補提理由書於本院。
                                      書記官  陳美虹
中    華    民    國    99    年    5     月    14    日
附表一：
┌──┬───┬───┬──────┬────┬───┬─────────────────┬───────┐
│編號│時間  │地點  │手段        │竊取物品│被害人│     證據資料                     │罪名及應處之刑│
├──┼───┼───┼──────┼────┼───┼─────────────────┼───────┤
│ １ │98年3 │臺中市│由玄○○動手│牌照號碼│癸○○│1.被告玄○○警詢供述（中分六警偵字│玄○○共同犯攜│
│    │月3日 │西屯區│以T型板手竊 │3GX-233 │      │  第0000000000號卷第12至14頁）    │帶凶器竊盜罪，│
│    │0時50 │臺中港│取並拆卸該車│號之機車│      │2.被告庚○○警詢供述（同前00000000│累犯，處有期徒│
│    │分許  │路3段 │排氣管      │        │      │  30號警卷第23、24頁）            │刑玖月。扣案板│
│    │      │89巷口│            │        │      │3.被害人癸○○警詢證述（同前098000│手壹支沒收。  │
│    │      │      │            │        │      │  7330號警卷第38、39頁）          │              │
│    │      │      │            │        │      │4.贓物認領保管單1紙（同前000000003│              │
│    │      │      │            │        │      │  0號警卷第83頁）                 │              │
│    │      │      │            │        │      │5.查獲照片5幀（同前0000000000號警 │              │
│    │      │      │            │        │      │  卷第121至123頁）                │              │
│    │      │      │            │        │      │6.扣押物品清單（同前0000000000號警│              │
│    │      │      │            │        │      │  卷第42至45頁）                  │              │
├──┼───┼───┼──────┼────┼───┼─────────────────┼───────┤
│ ２ │97年12│臺中市│由玄○○持拾│牌照號碼│宙○○│1.被告玄○○警詢供述（同前00000000│玄○○犯竊盜罪│
│    │月3日 │西屯區│得鑰匙啟動電│MA5-025 │      │  30號警卷第12至14頁）            │，累犯，處有期│
│    │17時50│河南路│門竊取      │號之機車│      │2.被害人宙○○警詢證述（同前098000│徒刑參月。    │
│    │分許  │與市政│            │        │      │  7330號警卷第40、41頁）          │              │
│    │      │北二路│            │        │      │3.臺中市警察局車輛尋獲電腦輸入單1 │              │
│    │      │口    │            │        │      │  紙（同前0000000000號警卷第82頁）│              │
│    │      │      │            │        │      │4.贓物認領保管單1紙（同前000000003│              │
│    │      │      │            │        │      │  0號警卷第84頁）                 │              │
│    │      │      │            │        │      │5.查獲照片5幀（同前0000000000號警 │              │
│    │      │      │            │        │      │  卷第121至123頁）                │              │
│    │      │      │            │        │      │6.清查失竊機車辨識位置照片1幀（98 │              │
│    │      │      │            │        │      │  年度偵字第7524號卷(二)第111頁）   │              │
│    │      │      │            │        │      │7.扣押物品清單（同前0000000000號警│              │
│    │      │      │            │        │      │  卷第48至52頁）                  │              │
├──┼───┼───┼──────┼────┼───┼─────────────────┼───────┤
│ ３ │97年6 │臺中市│先購買KDP-85│牌照號碼│子○○│1.被告玄○○警詢、偵訊供述（警卷(二)│玄○○犯竊盜罪│
│    │月8日 │西屯區│7號機車（A車│K79-035 │      │  第23頁；98年度偵字第7524號卷(二)第│，累犯，處有期│
│    │      │臺中港│），辦理過戶│之機車  │      │  27、39頁）                      │徒刑參月。    │
│    │      │路2段 │予玄○○本人│        │      │2.被害人子○○警詢證述（警卷(二)第  │              │
│    │      │115號 │，再持鑰匙竊│        │      │  110 、111頁、98年度核交字第621號│              │
│    │      │      │取牌照號碼為│        │      │  第27、28頁）                    │              │
│    │      │      │K79-03 5號之│        │      │3.失車唯讀案件基本資料1紙（98年度 │              │
│    │      │      │機車（B車） │        │      │  核交字第621號第26頁）           │              │
│    │      │      │，將B車引擎 │        │      │4.清查失竊機車辨識位置照片1幀（   │              │
│    │      │      │換裝在A車上 │        │      │  98年度偵字第7524號卷(二)第108頁） │              │
│    │      │      │，運至墾丁出│        │      │5.扣押物品清單（同前0000000000號警│              │
│    │      │      │租予遊客。  │        │      │  卷第42至45頁）                  │              │
│    │      │      │            │        │      │6.扣押物品清單（同前0000000000號警│              │
│    │      │      │            │        │      │  卷第57頁）                      │              │
├──┼───┼───┼──────┼────┼───┼─────────────────┼───────┤
│ ４ │97年9 │臺中市│先購買PDI-89│牌照號碼│戌○○│1.被告玄○○警詢、偵訊供述（警卷(二)│玄○○犯竊盜罪│
│    │月28日│綠川西│2號機車（A車│G6S-375 │      │  第25頁、98年度偵字第7524號卷(二)第│，累犯，處有期│
│    │      │街85號│），辦理過戶│之機車  │      │  39頁）                          │徒刑參月。    │
│    │      │      │予玄○○本人│        │      │2.被害人戌○○警詢證述（警卷(二)第96│              │
│    │      │      │，再持鑰匙竊│        │      │  、97頁、98年度核交字第621號第30 │              │
│    │      │      │取牌照號碼為│        │      │  、31頁）                        │              │
│    │      │      │G6S-37 5號之│        │      │3.失車唯讀案件基本資料1紙（98年度 │              │
│    │      │      │機車（B車） │        │      │  核交字第621號第29頁）           │              │
│    │      │      │，將B車引擎 │        │      │4.清查失竊機車辨識位置照片1幀（98 │              │
│    │      │      │換裝在A車上 │        │      │  年度偵字第7524號卷(二)第99頁）    │              │
│    │      │      │，運至墾丁出│        │      │5.扣押物品清單（同前0000000000號警│              │
│    │      │      │租予遊客。  │        │      │  卷第42至45頁）                  │              │
│    │      │      │            │        │      │6.扣押物品清單（同前0000000000號警│              │
│    │      │      │            │        │      │  卷第57頁）                      │              │
├──┼───┼───┼──────┼────┼───┼─────────────────┼───────┤
│ ５ │97年9 │臺中市│先購買PRH-34│牌照號碼│壬○○│1.被告玄○○警詢、偵訊供述（警卷(二)│玄○○犯竊盜罪│
│    │月9日 │文心南│5號機車（A車│P2T-290 │      │  第40頁、98年度偵字第7524號卷(二)第│，累犯，處有期│
│    │      │路與樹│），辦理過戶│之機車  │      │  39頁）                          │徒刑參月。    │
│    │      │德一巷│予玄○○本人│        │      │2.被害人壬○○警詢證述（警卷(二)第  │              │
│    │      │口    │，再持鑰匙竊│        │      │  100、101頁、98年度核交字第621號 │              │
│    │      │      │取牌照號碼為│        │      │  第93、94頁）                    │              │
│    │      │      │P2T-29 0號之│        │      │3.失車唯讀案件基本資料1紙（98年度 │              │
│    │      │      │機車（B車） │        │      │  核交字第621號第92頁）           │              │
│    │      │      │，將B車引擎 │        │      │4.清查失竊機車辨識位置照片1幀（98 │              │
│    │      │      │換裝在A車上 │        │      │  年度偵字第7524號卷(二)第100頁）   │              │
│    │      │      │，運至墾丁出│        │      │5.扣押物品清單（同前0000000000號警│              │
│    │      │      │租予遊客。  │        │      │  卷第42至45頁）                  │              │
│    │      │      │            │        │      │6.扣押物品清單（同前0000000000號警│              │
│    │      │      │            │        │      │  卷第70頁）                      │              │
├──┼───┼───┼──────┼────┼───┼─────────────────┼───────┤
│ ６ │97年間│台中市│先購買JFR-01│不詳機車│不詳  │1.被告玄○○警詢、偵訊供述（警卷(二)│玄○○犯竊盜罪│
│    │      │新光三│6號機車（A車│        │      │  第30頁、98年度偵字第7524號卷(二)第│，累犯，處有期│
│    │      │越或逢│），辦理過戶│        │      │  39頁）                          │徒刑參月。    │
│    │      │甲大學│予玄○○本人│        │      │2.扣押物品清單（同前0000000000號警│              │
│    │      │附近  │，再持鑰匙竊│        │      │  卷第42至45頁）                  │              │
│    │      │      │取不詳牌照號│        │      │3.扣押物品清單（同前0000000000號警│              │
│    │      │      │碼之機車（B │        │      │  卷第54至60頁）                  │              │
│    │      │      │車），將B車 │        │      │                                  │              │
│    │      │      │引擎換裝在A │        │      │                                  │              │
│    │      │      │車上，運至墾│        │      │                                  │              │
│    │      │      │丁出租予遊客│        │      │                                  │              │
│    │      │      │。          │        │      │                                  │              │
├──┼───┼───┼──────┼────┼───┼─────────────────┼───────┤
│ ７ │同上  │同上  │先購買OZC-76│不詳機車│不詳  │1.被告玄○○警詢、偵訊供述（警卷(二)│玄○○犯竊盜罪│
│    │      │      │2號機車（A車│        │      │  第35、36頁、98年度偵字第7524號卷│，累犯，處有期│
│    │      │      │），辦理過戶│        │      │  (二)第39頁）                      │徒刑參月。    │
│    │      │      │予玄○○本人│        │      │2.臺中市警察局刑案現場採證相片5幀 │              │
│    │      │      │，再持鑰匙竊│        │      │  （98年度偵字第7524號卷(二)第169至 │              │
│    │      │      │取不詳牌照號│        │      │  171頁）                         │              │
│    │      │      │碼之機車（B │        │      │3.扣押物品清單（同前0000000000號警│              │
│    │      │      │車），將B車 │        │      │  卷第42至45頁）                  │              │
│    │      │      │引擎換裝在A │        │      │4.扣押物品清單（同前0000000000號警│              │
│    │      │      │車上，運至墾│        │      │  卷第70頁）                      │              │
│    │      │      │丁出租予遊客│        │      │                                  │              │
│    │      │      │。          │        │      │                                  │              │
└──┴───┴───┴──────┴────┴───┴─────────────────┴───────┘
附表二：
┌──┬─────┬───┬────┬────────┬─────────────────┐
│編號│懸掛車牌之│登記之│該車引擎│失竊車輛之車主、│         證據資料                 │
│    │牌照號碼  │車主  │或車身為│失竊時間、地點  │                                  │
│    │          │      │失竊車輛│                │                                  │
│    │          │      │者，其車│                │                                  │
│    │          │      │牌號碼  │                │                                  │
├──┼─────┼───┼────┼────────┼─────────────────┤
│ １ │LJD-331   │何林麗│L6D-679 │為辛○○所有，於│1.被告玄○○偵訊供述（98年度偵字第│
│    │          │鳳（鄭│（該車身│97年11月5日在臺 │  7524號卷(二)第38、39頁）          │
│    │          │安利所│有失竊車│中縣大里市○○路│2.被害人辛○○警詢證述（警卷(二)第  │
│    │          │購買）│輛引擎號│415巷口失竊     │  115 至117頁、98年度核交字第621號│
│    │          │      │碼E386E-│                │  第46、47頁）                    │
│    │          │      │13號之烙│                │3.清查失竊機車辨識位置照片1幀（98 │
│    │          │      │印）    │                │  年度偵字第7524號卷(二)第107頁）-車│
│    │          │      │        │                │  身                              │
│    │          │      │        │                │4.失車唯讀案件基本資料1紙（98年度 │
│    │          │      │        │                │  核交字第621號第45頁）-全車失竊  │
│    │          │      │        │                │5.墾丁查獲地點現場圖（98年度偵字第│
│    │          │      │        │                │  7524 號卷(一)第34頁）             │
│    │          │      │        │                │6.墾丁查獲相片23幀（98年度偵字第  │
│    │          │      │        │                │  7524號卷(一)第64至73頁）          │
│    │          │      │        │                │7.機車切結書帳冊影本1份（98年度偵 │
│    │          │      │        │                │  字第7524號卷(一)第74至135頁）     │
│    │          │      │        │                │8   建物租賃契約書1份（中六警偵字 │
│    │          │      │        │                │  第0000000000號警卷第107至117頁）│
│    │          │      │        │                │9 十全租車、民宿名片（丁○○、鄭安│
│    │          │      │        │                │  利、林麗鳳、乙○○）7紙（同前098│
│    │          │      │        │                │  0000000號警卷第115頁）          │
│    │          │      │        │                │10扣押物品清單（同前0000000000號警│
│    │          │      │        │                │  卷第54至61頁）                  │
│    │          │      │        │                │＊據前開1.至4.之證據所示該車身為贓│
│    │          │      │        │                │  物                              │
├──┼─────┼───┼────┼────────┼─────────────────┤
│ ２ │KCH-466   │何林麗│K7B-857 │為宇○○所有，於│1.被告玄○○偵訊供述（98年度偵字第│
│    │          │鳳（鄭│（該車身│97年11月16日在臺│  7524號卷(二)第38、39頁）          │
│    │          │安利所│有失竊車│中市○○街277巷 │2.被害人宇○○警詢證述（警卷(二)第  │
│    │          │購買）│輛車身號│77弄1 號前失竊  │  112 至114頁、98年度核交字第621號│
│    │          │      │碼*LPRSE│                │  第71、72頁）                    │
│    │          │      │15105A13│                │3.玄○○涉嫌機車竊盜案勘察送件清冊│
│    │          │      │8762*號 │                │ （98年度偵字第7524號卷(二)第119頁）│
│    │          │      │之烙印）│                │4.車籍查詢基本資料詳細畫面（98年度│
│    │          │      │        │                │  偵字第7524號卷(二)第128頁）       │
│    │          │      │        │                │5.失車唯讀案件基本資料1紙（98年度 │
│    │          │      │        │                │  偵字第7524號卷(二)第129頁、98年度 │
│    │          │      │        │                │  核交字第621號第70頁）-全車失竊  │
│    │          │      │        │                │6.臺中市警察局刑案現場採證相片5幀 │
│    │          │      │        │                │  （98 年度偵字第7524號卷(二)第163頁│
│    │          │      │        │                │   ）                             │
│    │          │      │        │                │7.臺中市警察局第六分局現場勘察報告│
│    │          │      │        │                │  1 份（98年度偵字第7524號卷(二)第  │
│    │          │      │        │                │  143、144頁）                    │
│    │          │      │        │                │8.墾丁查獲地點現場圖（98年度偵字第│
│    │          │      │        │                │  7524 號卷(一)第34頁）             │
│    │          │      │        │                │9.墾丁查獲相片23幀（98年度偵字第  │
│    │          │      │        │                │  7524號卷(一)第64至73頁）          │
│    │          │      │        │                │10.機車切結書帳冊影本1份（98年度偵 │
│    │          │      │        │                │  字第7524號卷(一)第74至135頁）     │
│    │          │      │        │                │11扣押物品清單（同前0000000000號警│
│    │          │      │        │                │  卷第70頁）                      │
│    │          │      │        │                │12扣押物品清單（同前0000000000號警│
│    │          │      │        │                │  卷第62至65頁）                  │
│    │          │      │        │                │＊據前開1.至7.之證據所示該車為贓物│
├──┼─────┼───┼────┼────────┼─────────────────┤
│ ３ │JBV-019   │丁○○│PS3-811 │為未○○所有，於│1.被告玄○○偵訊供述（98年度偵字  │
│    │          │（鄭安│之引擎（│92年4月12日，在 │  第7524號卷(二)第38、39頁）        │
│    │          │利所購│（該車身│彰化縣鹿港鎮忠孝│2.失車唯讀案件基本資料1份（警卷(二) │
│    │          │買）  │有失竊車│路279號失竊     │  第43頁、98年度核交字第621號第49 │
│    │          │      │輛引擎號│                │   頁）-全車失竊                  │
│    │          │      │碼5FJ-60│                │3.清查失竊機車辨識位置照片1幀（警 │
│    │          │      │590號之 │                │  卷(二)第55頁；98年度偵字第7524號卷│
│    │          │      │烙印）  │                │  (二)第86頁）-車身有號碼           │
│    │          │      │        │                │4.扣押物品清單（同前0000000000號警│
│    │          │      │        │                │  卷第54至61頁）                  │
│    │          │      │        │                │5.扣押物品清單（同前0000000000號警│
│    │          │      │        │                │  卷第62至65頁）                  │
│    │          │      │        │                │＊據前開1.至3.之證據所示該車身或引│
│    │          │      │        │                │  擎為贓物                        │
├──┼─────┼───┼────┼────────┼─────────────────┤
│ ４ │JPF-781   │丁○○│X8M-361 │為申○○所有，於│1.被告玄○○偵訊供述（98年度偵字  │
│    │          │（鄭安│之引擎（│97年5月28日在臺 │  第7524號卷(二)第38、39頁）        │
│    │          │利所購│該車大燈│中市○○○路882 │2.失車唯讀案件基本資料1份（警卷(二) │
│    │          │買）  │有失竊車│號失竊          │  第47頁、98年度核交字第621號第60 │
│    │          │      │輛引擎號│                │  頁）-全車失竊                   │
│    │          │      │碼5FJ-61│                │3.清查失竊機車辨識位置照片1幀（98 │
│    │          │      │5178號之│                │  年度偵字第7524號卷(二)第96頁）-車 │
│    │          │      │烙印）  │                │  燈烙引擎號碼                    │
│    │          │      │        │                │4.扣押物品清單（同前0000000000號警│
│    │          │      │        │                │  卷第54至61頁）                  │
│    │          │      │        │                │5.扣押物品清單（同前0000000000號警│
│    │          │      │        │                │  卷第62至65頁）                  │
│    │          │      │        │                │＊據前開1.至3.之證據所示該車身或引│
│    │          │      │        │                │  擎為贓物                        │
├──┼─────┼───┼────┼────────┼─────────────────┤
│ ５ │KKO-436   │丁○○│M8A-880 │為巳○○所有，於│1.被告玄○○偵訊供述（98年度偵字第│
│    │          │（鄭安│（該車有│97年6月27日在臺 │  7524號卷(二)第38、39頁）          │
│    │          │利所購│失竊車輛│中市西屯區臺中港│2.被害人巳○○警詢證述（警卷(二)第78│
│    │          │買）  │車身號碼│路2段124-1號    │  、79頁、98年度核交字第621號第66 │
│    │          │      │BSA25GM │                │  、67 頁）                       │
│    │          │      │6B107319│                │3.失車唯讀案件基本資料1份（警卷(二) │
│    │          │      │號之烙印│                │  第48頁、98年度核交字第621號第65 │
│    │          │      │）      │                │  頁）-機牌引擎失竊               │
│    │          │      │        │                │4.清查失竊機車辨識位置照片1幀（98 │
│    │          │      │        │                │  年度偵字第7524號卷(二)第88頁）    │
│    │          │      │        │                │5.扣押物品清單（同前0000000000號警│
│    │          │      │        │                │  卷第70頁）                      │
│    │          │      │        │                │6.扣押物品清單（同前0000000000號警│
│    │          │      │        │                │  卷第62至65頁）                  │
│    │          │      │        │                │＊據前開1.至4.之證據所示該引擎為贓│
│    │          │      │        │                │  物                              │
├──┼─────┼───┼────┼────────┼─────────────────┤
│ ６ │KIV-769   │丁○○│M9K-120 │為酉○○所有，於│1.被告玄○○偵訊供述（98年度偵字第│
│    │          │（鄭安│（該車車│97年5月28日在臺 │  7524號卷(二)第38、39頁）          │
│    │          │利所購│後殼有失│中市○○○路672 │2.被害人酉○○警詢證述（警卷(二)第76│
│    │          │買）  │竊車輛引│號              │  、77頁、98年度核交字第621號第68 │
│    │          │      │擎號碼25│                │  、69 頁）                       │
│    │          │      │GM-11116│                │3.失車唯讀案件基本資料1份（警卷(二) │
│    │          │      │號之烙印│                │  第46頁、98年度核交字第621號第85 │
│    │          │      │）      │                │  頁）-機牌引擎                   │
│    │          │      │        │                │4.清查失竊機車辨識位置照片1幀（98 │
│    │          │      │        │                │  年度偵字第7524號卷(二)第89頁）-車 │
│    │          │      │        │                │  後殼                            │
│    │          │      │        │                │5.扣押物品清單（同前0000000000號警│
│    │          │      │        │                │  卷第72頁）                      │
│    │          │      │        │                │6.扣押物品清單（同前0000000000號警│
│    │          │      │        │                │  卷第62至65頁）                  │
│    │          │      │        │                │＊據前開1.至4.之證據所示該引擎或車│
│    │          │      │        │                │  身為贓物                        │
├──┼─────┼───┼────┼────────┼─────────────────┤
│ ７ │N7S-553   │乙○○│M2V-366 │為Ｂ○○所有，於│1.被告玄○○偵訊供述（98年度偵字第│
│    │          │（鄭安│（該車油│97年9月30日在臺 │  7524號卷(二)第38、39頁）          │
│    │          │利所購│箱有失竊│中市○○路○段   │2.被害人Ｂ○○警詢證述（警卷(二)第  │
│    │          │買）  │車輛引擎│26-3號          │  108 、109頁、98年度核交字第621號│
│    │          │      │號碼SA25│                │  第55、56頁）                    │
│    │          │      │GD-12898│                │3.失車唯讀案件基本資料1紙（98年度 │
│    │          │      │7號之烙 │                │  核交字第621號第54頁）-機牌引擎失│
│    │          │      │印）    │                │  竊                              │
│    │          │      │        │                │4.清查失竊機車辨識位置照片1幀（98 │
│    │          │      │        │                │  年度偵字第7524號卷(二)第95頁）-烙 │
│    │          │      │        │                │  碼在油箱                        │
│    │          │      │        │                │5.扣押物品清單（同前0000000000號警│
│    │          │      │        │                │  卷第54至61頁）                  │
│    │          │      │        │                │6.扣押物品清單（同前0000000000號警│
│    │          │      │        │                │  卷第62至65頁）                  │
│    │          │      │        │                │＊據前開1.至4.之證據所示該引擎或車│
│    │          │      │        │                │  身為贓物                        │
├──┼─────┼───┼────┼────────┼─────────────────┤
│ ８ │JKI-657   │何林麗│G2G-898 │為甲○○所有，於│1.被害人甲○○警詢證述（警卷(二)第94│
│    │          │鳳    │（該車前│97年11月11日在臺│  、95頁、98年度核交字第621號第33 │
│    │          │      │置物箱有│中市○○○路○段 │  、34 頁）                       │
│    │          │      │失竊車輛│94-6號失竊      │2.失車唯讀案件基本資料1紙（98年度 │
│    │          │      │引擎號碼│                │  核交字第621號第32頁）-機牌引擎失│
│    │          │      │25GF-104│                │  竊                              │
│    │          │      │916號之 │                │3.清查失竊機車辨識位置照片1幀（   │
│    │          │      │烙印）  │                │  98年度偵字第7524號卷(二)第109頁）-│
│    │          │      │        │                │  置物箱烙碼                      │
│    │          │      │        │                │4.扣押物品清單（同前0000000000號警│
│    │          │      │        │                │  卷第54至61頁）                  │
│    │          │      │        │                │5.扣押物品清單（同前0000000000號警│
│    │          │      │        │                │  卷第62至65頁）                  │
│    │          │      │        │                │＊據前開1.至3.之證據所示該引擎或車│
│    │          │      │        │                │  身為贓物                        │
├──┼─────┼───┼────┼────────┼─────────────────┤
│ ９ │FXV-293   │何林麗│PQY-925 │為Ｄ○○○所有，│1.證人鍾玉苓警詢證述（警卷(二)第91至│
│    │          │鳳    │（該車儀│於97年8月27日在 │  93 頁、98年度核交字第621號第39至│
│    │          │      │表板有失│屏東縣恆春鎮墾  │  41頁）                          │
│    │          │      │竊車輛引│4-1路旁失竊     │2.失車唯讀案件基本資料1紙（98年度 │
│    │          │      │擎號碼FG│                │  核交字第621號第38頁）-機牌引擎失│
│    │          │      │102209號│                │  竊                              │
│    │          │      │之烙印）│                │3.清查失竊機車辨識位置照片1幀（   │
│    │          │      │        │                │  98年度偵字第7524號卷(二)第106頁）-│
│    │          │      │        │                │  儀表版烙碼                      │
│    │          │      │        │                │4.扣押物品清單（同前0000000000號警│
│    │          │      │        │                │  卷第54至61頁）                  │
│    │          │      │        │                │5.扣押物品清單（同前0000000000號警│
│    │          │      │        │                │  卷第62至65頁）                  │
│    │          │      │        │                │＊據前開1.至3.之證據所示該引擎或車│
│    │          │      │        │                │  身為贓物                        │
├──┼─────┼───┼────┼────────┼─────────────────┤
│ １０ │JJK-263   │何林麗│7GA-781 │為地○○所有，於│1.被害人地○○警詢證述（警卷(二)第  │
│    │          │鳳    │（該車油│97年10月29日在台│  102 、103頁、98年度核交字第621號│
│    │          │      │箱有失竊│中縣烏日鄉學田村│  第75、76頁）                    │
│    │          │      │車輛引擎│成功東路失竊    │2.失車唯讀案件基本資料1紙（98年度 │
│    │          │      │號碼SA25│                │  核交字第621號第74頁）-機牌引擎失│
│    │          │      │GM-12953│                │  竊中                            │
│    │          │      │0號之烙 │                │3.清查失竊機車辨識位置照片1幀（98 │
│    │          │      │印）    │                │  年度偵字第7524號卷(二)第94頁）-油 │
│    │          │      │        │                │  箱烙碼                          │
│    │          │      │        │                │4.扣押物品清單（同前0000000000號警│
│    │          │      │        │                │  卷第70頁）                      │
│    │          │      │        │                │5.扣押物品清單（同前0000000000號警│
│    │          │      │        │                │  卷第62至65頁）                  │
│    │          │      │        │                │＊據前開1.至3.之證據所示該引擎或車│
│    │          │      │        │                │  身為贓物                        │
├──┼─────┼───┼────┼────────┼─────────────────┤
│  │NSR-667   │何林麗│H6E-556 │為Ｅ○○所有，於│1.失車唯讀案件基本資料1紙（98年度 │
│    │          │鳳    │（該車置│95年12月29日在屏│  核交字第621號第81頁）-全車      │
│    │          │      │物箱有失│東縣內埔鄉老埤村│2.清查失竊機車辨識位置照片1幀（98 │
│    │          │      │竊車輛引│壽比路182號失竊 │  年度偵字第7524號卷(二)第92頁）-置 │
│    │          │      │擎號碼E3│                │  物箱                            │
│    │          │      │68E-1152│                │3.扣押物品清單（同前0000000000號警│
│    │          │      │63號之烙│                │  卷第71頁）                      │
│    │          │      │印）    │                │4.扣押物品清單（同前0000000000號警│
│    │          │      │        │                │  卷第62至65頁）                  │
│    │          │      │        │                │＊據前開1.、2.之證據所示該引擎或車│
│    │          │      │        │                │  身為贓物                        │
├──┼─────┼───┼────┼────────┼─────────────────┤
│  │NIG-380   │何林麗│YEA-063 │為寅○○所有，於│1.被害人寅○○警詢證述（警卷(二)第  │
│    │          │鳳    │（該車油│97年11月2日在臺 │  104 、105頁、98年度核交字第621號│
│    │          │      │箱有失竊│中市○○路與綠川│  第83、84頁）                    │
│    │          │      │車輛引擎│東路口失竊      │2.失車唯讀案件基本資料1紙（98 年度│
│    │          │      │號碼SA25│                │  核交字第621號第82頁）-機牌引擎  │
│    │          │      │GD-12898│                │3.清查失竊機車辨識位置照片1幀（   │
│    │          │      │7號之烙 │                │  98年度偵字第7524號卷(二)第93頁）- │
│    │          │      │印）    │                │  油箱                            │
│    │          │      │        │                │4.扣押物品清單（同前0000000000號警│
│    │          │      │        │                │  卷第71頁）                      │
│    │          │      │        │                │5.扣押物品清單（同前0000000000號警│
│    │          │      │        │                │  卷第62至65頁）                  │
│    │          │      │        │                │＊據前開1.至3.之證據所示該引擎或車│
│    │          │      │        │                │  身為贓物                        │
├──┼─────┼───┼────┼────────┼─────────────────┤
│  │OJX-738   │何林麗│2FL-308 │為黃○○所有，於│1.證人即黃○○之夫陳世忠警詢證述（│
│    │          │鳳    │（該車油│97年1月22日在臺 │  警卷(二)第106、107頁、98年度核交字│
│    │          │      │箱有失竊│南市○○路成大醫│  第621號第90、91頁）             │
│    │          │      │車輛引擎│院停車場失竊    │2.失車唯讀案件基本資料1紙（98年度 │
│    │          │      │號碼SA25│                │  核交字第621號第89頁）-機牌引擎  │
│    │          │      │GP-11113│                │3.清查失竊機車辨識位置照片1幀（98 │
│    │          │      │1號之烙 │                │  年度偵字第7524號卷(二)第90頁）-油 │
│    │          │      │印）    │                │  箱                              │
│    │          │      │        │                │4.扣押物品清單（同前0000000000號警│
│    │          │      │        │                │  卷第72頁）                      │
│    │          │      │        │                │5.扣押物品清單（同前0000000000號警│
│    │          │      │        │                │  卷第62至65頁）                  │
│    │          │      │        │                │＊據前開1.至3.之證據所示該引擎或車│
│    │          │      │        │                │  身為贓物                        │
├──┼─────┼───┼────┼────────┼─────────────────┤
│  │KBY-395   │丁○○│G5U-760 │為午○○所有，於│1.被害人午○○警詢證述（警卷(二)第82│
│    │          │      │（該車車│97 年9月28日在臺│  、83頁、98年度核交字第621號第36 │
│    │          │      │身有失竊│中市○○路253巷 │  、37 頁）                       │
│    │          │      │車輛車身│57 號失竊       │2.失車唯讀案件基本資料1份（警卷(二) │
│    │          │      │號碼RFBS│                │  第51頁、98年度核交字第621號第35 │
│    │          │      │A25GD5B1│                │  頁）-機牌引擎                   │
│    │          │      │73873號 │                │3.清查失竊機車辨識位置照片1幀（警 │
│    │          │      │之烙印）│                │  卷(二)第62頁；98年度偵字第7524號卷│
│    │          │      │        │                │  (二)第91頁）                      │
│    │          │      │        │                │4.扣押物品清單（同前0000000000號警│
│    │          │      │        │                │  卷第54至61頁）                  │
│    │          │      │        │                │5.扣押物品清單（同前0000000000號警│
│    │          │      │        │                │  卷第62至65頁）                  │
│    │          │      │        │                │＊據前開1.至3.之證據所示該引擎或車│
│    │          │      │        │                │  身為贓物                        │
├──┼─────┼───┼────┼────────┼─────────────────┤
│  │JRM-491   │丁○○│KWS-267 │為天○所有，於95│1.被害人天○警詢證述（警卷(二)第72、│
│    │          │      │（該車後│年12月23日在臺中│  73 頁、98年度核交字第621號第43、│
│    │          │      │車燈有失│市○○區○○路2 │  44頁）                          │
│    │          │      │竊車輛引│段新光三越百貨  │2.失車唯讀案件基本資料1份（警卷(二) │
│    │          │      │擎號碼SA│旁人行道失竊    │  第44頁、98年度核交字第621號第42 │
│    │          │      │25AY-106│                │  頁）-機牌引擎                   │
│    │          │      │565號之 │                │3.清查失竊機車辨識位置照片1幀     │
│    │          │      │烙印）  │                │  （98年度偵字第7524號卷(二)第102頁 │
│    │          │      │        │                │  ）-車後燈                       │
│    │          │      │        │                │4.扣押物品清單（同前0000000000號警│
│    │          │      │        │                │  卷第54至61頁）                  │
│    │          │      │        │                │5.扣押物品清單（同前0000000000號警│
│    │          │      │        │                │  卷第62至65頁）                  │
│    │          │      │        │                │＊據前開1.至3.之證據所示該引擎或車│
│    │          │      │        │                │  身為贓物                        │
├──┼─────┼───┼────┼────────┼─────────────────┤
│  │BZX-783   │丁○○│BL3-996 │為辰○○所有，於│1.被害人辰○○警詢證述（警卷(二)第74│
│    │          │      │（該車後│96年8月2日在臺中│  、75頁、98年度核交字第621號第51 │
│    │          │      │試鏡有失│縣豐原市○○○路│  、52 頁）                       │
│    │          │      │竊車輛引│225號失竊       │2.失車唯讀案件基本資料1份（警卷   │
│    │          │      │擎號碼5S│                │  (二)第45頁、98年度核交字第621號第 │
│    │          │      │K-228087│                │  50頁）-機牌引擎                 │
│    │          │      │號之烙印│                │3.清查失竊機車辨識位置照片1幀（98 │
│    │          │      │）      │                │  年度偵字第7524號卷(二)第103頁）-後│
│    │          │      │        │                │  視鏡                            │
│    │          │      │        │                │4.扣押物品清單（同前0000000000號警│
│    │          │      │        │                │  卷第54至61頁）                  │
│    │          │      │        │                │5.扣押物品清單（同前0000000000號警│
│    │          │      │        │                │  卷第62至65頁）                  │
│    │          │      │        │                │＊據前開1.至3.之證據所示該引擎或車│
│    │          │      │        │                │  身為贓物                        │
├──┼─────┼───┼────┼────────┼─────────────────┤
│  │KCD-815   │丁○○│5GY-590 │為戊○○所有，於│1.失車唯讀案件基本資料1份（警卷(二) │
│    │          │      │（該車檔│97年9月28日在臺 │  第50頁、98年度核交字第621號第77 │
│    │          │      │泥板有失│中市○○路○段117│  頁）-全車                       │
│    │          │      │竊車輛車│號失竊          │2.清查失竊機車辨識位置照片1幀（98 │
│    │          │      │身號碼RF│                │  年度偵字第7524號卷(二)第87頁）-檔 │
│    │          │      │BSA2GM6B│                │  泥板                            │
│    │          │      │126426號│                │3.扣押物品清單（同前0000000000號警│
│    │          │      │之烙印）│                │  卷第71頁）                      │
│    │          │      │        │                │4.扣押物品清單（同前0000000000號警│
│    │          │      │        │                │  卷第62至65頁）                  │
│    │          │      │        │                │＊據前開1.、2.之證據所示該引擎或車│
│    │          │      │        │                │  身為贓物                        │
├──┼─────┼───┼────┼────────┼─────────────────┤
│  │JKG-402   │丁○○│7GF-106 │為謝築琳所有，於│1.被害人Ａ○○（原名：謝築琳）警詢│
│    │          │      │（該車檔│97年9月29日在彰 │  證述（警卷(二)第84、85頁、98年度核│
│    │          │      │泥板有失│化市○○○路22巷│  交字第621號第79、80頁）         │
│    │          │      │竊車輛引│9弄7之2號前失竊 │2.失車唯讀案件基本資料1份（警卷(二) │
│    │          │      │擎號碼SA│                │  第52頁、98年度核交字第621號第78 │
│    │          │      │25GN-100│                │  頁）-機牌引擎                   │
│    │          │      │779號之 │                │3.清查失竊機車辨識位置照片1幀（98 │
│    │          │      │烙印）  │                │  年度偵字第7524號卷(二)第97頁）-檔 │
│    │          │      │        │                │  泥板                            │
│    │          │      │        │                │4.扣押物品清單（同前0000000000號警│
│    │          │      │        │                │  卷第71頁）                      │
│    │          │      │        │                │5.扣押物品清單（同前0000000000號警│
│    │          │      │        │                │  卷第62至65頁）                  │
│    │          │      │        │                │＊據前開1.至3.之證據所示該引擎或車│
│    │          │      │        │                │  身為贓物                        │
├──┼─────┼───┼────┼────────┼─────────────────┤
│  │KGK-355   │丁○○│P7X-925 │為丑○○所有，於│1.被害人丑○○警詢證述（警卷(二)第80│
│    │          │      │（該車檔│97年7月23日在臺 │  、81頁、98年度核交字第621號第87 │
│    │          │      │泥板有失│中市○○○路與朝│  、88 頁）                       │
│    │          │      │竊車輛車│富路口失竊      │2.失車唯讀案件基本資料1份（警卷(二) │
│    │          │      │身號碼RF│                │  第49頁、98年度核交字第621號第86 │
│    │          │      │BSA25GM6│                │  頁）-機牌引擎                   │
│    │          │      │B121592 │                │3.清查失竊機車辨識位置照片1幀（98 │
│    │          │      │號之烙印│                │  年度偵字第7524號卷(二)第101頁）-檔│
│    │          │      │）      │                │  泥板                            │
│    │          │      │        │                │4.扣押物品清單（同前0000000000號警│
│    │          │      │        │                │  卷第72頁）                      │
│    │          │      │        │                │5.扣押物品清單（同前0000000000號警│
│    │          │      │        │                │  卷第62至65頁）                  │
│    │          │      │        │                │＊據前開1.至3.之證據所示該引擎或車│
│    │          │      │        │                │  身為贓物                        │
├──┼─────┼───┼────┼────────┼─────────────────┤
│  │JNR-355   │丁○○│P9Y-802 │為Ｃ○○所有，於│1.被害人Ｃ○○警詢證述（警卷(二)第86│
│    │          │      │（該車側│97年10月31日在臺│  、87頁、98年度核交字第621號第96 │
│    │          │      │車身有失│中市○○街277巷 │  、97 頁）                       │
│    │          │      │竊車輛引│69號失竊        │2.失車唯讀案件基本資料1份（警卷(二) │
│    │          │      │擎號碼SA│                │  第53頁、98年度核交字第621號第95 │
│    │          │      │25GM1243│                │  頁）-機牌引擎                   │
│    │          │      │17號之烙│                │3.清查失竊機車辨識位置照片1幀（98 │
│    │          │      │印）    │                │  年度偵字第7524號卷(二)第98頁）-車 │
│    │          │      │        │                │  身側                            │
│    │          │      │        │                │4.扣押物品清單（同前0000000000號警│
│    │          │      │        │                │  卷第72頁）                      │
│    │          │      │        │                │5.扣押物品清單（同前0000000000號警│
│    │          │      │        │                │  卷第62至65頁）                  │
│    │          │      │        │                │＊據前開1.至3.之證據所示該引擎或車│
│    │          │      │        │                │  身為贓物                        │
├──┼─────┼───┼────┼────────┼─────────────────┤
│  │PS5-819   │乙○○│XT9-737 │為卯○○所有，於│1.失車唯讀案件基本資料1紙（98年度 │
│    │          │      │（該車上│97年9月9日在屏東│  核交字第621號第53頁）-全車      │
│    │          │      │有失竊車│縣墾丁國家公園管│2.清查失竊機車辨識位置照片1幀（98 │
│    │          │      │輛引擎號│理處前北上車道旁│  年度偵字第7524號卷(二)第105頁）-不│
│    │          │      │碼5SK501│失竊            │  知名部位                        │
│    │          │      │009號之 │                │3.扣押物品清單（同前0000000000號警│
│    │          │      │烙印）  │                │  卷第54至61頁）                  │
│    │          │      │        │                │4.扣押物品清單（同前0000000000號警│
│    │          │      │        │                │  卷第62至65頁）                  │
│    │          │      │        │                │＊據前開1.、2.之證據所示該引擎或車│
│    │          │      │        │                │  身為贓物                        │
├──┼─────┼───┼────┼────────┼─────────────────┤
│  │LBT-238   │乙○○│6GV-788 │為亥○○所有，於│1.被害人亥○○警詢證述（警卷(二)第98│
│    │          │      │（該車前│97年11月14日在臺│  、99頁、98年度核交字第621號第58 │
│    │          │      │置物箱有│中市○○街277巷 │  、59 頁）                       │
│    │          │      │失竊車輛│77弄1號前失竊   │2.失車唯讀案件基本資料1紙（98年度 │
│    │          │      │引擎號碼│                │  核交字第621號第57頁）-引擎失竊  │
│    │          │      │SD25LF-2│                │3.清查失竊機車辨識位置照片1幀（98 │
│    │          │      │025802號│                │  年度偵字第7524號卷(二)第104頁）-前│
│    │          │      │之烙印）│                │  置物箱                          │
│    │          │      │        │                │4.扣押物品清單（同前0000000000號警│
│    │          │      │        │                │  卷第54至61頁）                  │
│    │          │      │        │                │5.扣押物品清單（同前0000000000號警│
│    │          │      │        │                │  卷第62至65頁）                  │
│    │          │      │        │                │＊據前開1.至3.之證據所示該引擎或車│
│    │          │      │        │                │  身為贓物                        │
├──┼─────┼───┼────┼────────┼─────────────────┤
│  │JRY-413   │王智華│BK3-112 │為己○○所有，於│1.被害人己○○警詢證述（警卷(二)第88│
│    │          │      │（該車腳│96年7月11日，在 │  、89頁、98年度核交字第621號第62 │
│    │          │      │踏板有失│臺中市西屯區中港│  、63 頁）                       │
│    │          │      │竊車輛引│路3段160號前失竊│2.證人王智華警詢、偵訊證述（同前警│
│    │          │      │擎號碼5F│                │  卷(二)第16至18頁；98年度偵字第7524│
│    │          │      │J-615466│                │  號卷(二)第29、30頁）              │
│    │          │      │號之烙印│                │3.失車唯讀案件基本資料1份（警卷(二) │
│    │          │      │）      │                │  第54頁、98年度核交字第621號第61 │
│    │          │      │        │                │  頁）-全車                       │
│    │          │      │        │                │4.清查失竊機車辨識位置照片1幀（警 │
│    │          │      │        │                │  卷(二)第65頁、98年度偵字第7524號卷│
│    │          │      │        │                │  (二)第110 頁）-腳踏板             │
│    │          │      │        │                │5.公司登記資料及營業登記資料公示查│
│    │          │      │        │                │  詢1份度（98年偵字第7524號卷(一)第 │
│    │          │      │        │                │  58至60 頁）                     │
│    │          │      │        │                │6.扣押物品清單（同前0000000000號警│
│    │          │      │        │                │  卷第54至61頁）                  │
│    │          │      │        │                │7.扣押物品清單（同前0000000000號警│
│    │          │      │        │                │  卷第62至65頁）                  │
│    │          │      │        │                │＊據前開1.至4.之證據所示該引擎或車│
│    │          │      │        │                │  身為贓物                        │
└──┴─────┴───┴────┴────────┴─────────────────┘
附錄法條：
中華民國刑法第321條
（加重竊盜罪）
犯竊盜罪而有左列情形之一者，處6月以上、5年以下有期徒刑：
一  於夜間侵入住宅或有人居住之建築物、船艦或隱匿其內而犯
    之者。
二  毀越門扇、牆垣或其他安全設備而犯之者。
三  攜帶兇器而犯之者。
四  結夥三人以上而犯之者。
五  乘火災、水災或其他災害之際而犯之者。
六  在車站或埠頭而犯之者。
前項之未遂犯罰之。
中華民國刑法第349條
（普通贓物罪）
收受贓物者，處3年以下有期徒刑、拘役或5百元以下罰金。
搬運、寄藏、故買贓物或為牙保者，處5年以下有期徒刑、拘役
或科或併科1千元以下罰金。
因贓物變得之財物，以贓物論。

司法院資訊處製作；財團法人民間司法改革基金會備份。
